臺灣桃園地方法院刑事判決　　　　　　　95年度訴字第2686號
公　訴　人　台灣桃園地方法院檢察署檢察官
被　　　告　乙○○
　　　　　　　　　　　2號
　　　　　　　　　　另案在監.
選任辯護人　左自奎律師
上列被告因強盜案件，經檢察官提起公訴（95年度偵字第22272
號），本院判決如下：
    主  文
乙○○意圖為自己不法之所有，以強暴至使不能抗拒，而取他人
之物，累犯，處有期徒刑伍年貳月；又意圖為自己不法之所有，
以強暴至使不能抗拒，而取他人之物，累犯，處有期徒刑伍年貳
月；應執行有期徒刑拾年。
    事  實
一、乙○○前因搶奪案件，經本院以91年度訴字第828 號判決判
    處有期徒刑8 月，復經臺灣高等法院以91年度上訴字第2947
    號判決駁回上訴確定；後因偽造署押案件，經本院以91年度
    訴字第571 號判決判處有期徒刑5 月確定；再因竊盜案件，
    經本院以92年度易字第856 號判決判處有期徒刑6 月確定；
    3 罪接續執行，甫於民國94年5 月30日縮刑期滿執行完畢；
    竟不知悔改，意圖為自己不法之所有，為下開犯行：(1)、於
    95年6 月20日下午2 時許，騎乘車牌號碼不詳之機車，頭戴
    全罩式安全帽（護鏡未放下），至桃園縣中壢市○○路9 號
    之丁○○○家中，佯稱里長發放捕蚊燈為由，使丁○○○不
    疑有他，坐上乙○○所騎乘之機車，而乙○○騎乘機車附載
    丁○○○至桃園縣平鎮市○○路337 巷產業道路時，謊稱尿
    急而停車，趁丁○○○不備之際，持不詳物品敲擊丁○○○
    右後頭部，致使丁○○○不能抗拒，強取丁○○○脖子上之
    金項鍊得手，旋即騎乘機車離去。(2)、於95年7 月23日上午
    8 時許，騎乘不詳之機車，頭戴安全帽（護鏡未放下），至
    桃園縣平鎮市○○路○ 段411 巷道路旁之菜園，見丙○○○
    在菜園內澆菜，佯稱有無冬瓜可以賣，俟接近丙○○○後，
    以右手揮拳毆打丙○○○頭臉部2 拳，致使丙○○○不能抗
    拒，再以左手扯下其脖子上之金項鍊（不包括墜飾）得手，
    旋即騎乘機車離去。嗣經警方提供乙○○之照片供丁○○○
    、丙○○○指認，又將另案服刑之乙○○提出供丁○○○、
    丙○○○指認，而知上情。
二、案經丁○○○告訴及桃園縣政府警察局平鎮分局報告台灣桃
    園地方法院檢察署檢察官偵查起訴。
    理  由
一、訊據被告乙○○矢口否認上開犯行，辯稱：上開2 強盜案件
    不是伊做的，伊根本未於案發日時至案發地點；伊95年10月
    5 日被借提出去時，第一個被害人有來指認伊，被害人說伊
    搶她的時候身材很胖，她還說伊怎麼瘦了那麼多，後來第二
    個被害人來指認伊時，被害人站在很遠的地方，伊還帶著帽
    子，沒有跟伊面對面，她說伊的聲音很像就指認伊；本案2
    個案發時間點，伊當時因為竊盜案通緝中，伊每天都跟伊朋
    友甲○○在一起，可以傳喚甲○○作證云云。惟查：(1)、被
    害人丁○○○於95年9 月26日警詢時證稱歹徒係操客家話，
    年約40歲，身材高大，約175-180 公分，其並指認警方提供
    之被告刑案檔案照片中之人即為強盜其財物之歹徒，其又於
    95 年10 月3 日在平鎮分局偵查隊當場指認被告即為案發日
    打傷伊並強盜伊金項鍊之人，其並證稱案發當天被告到伊家
    要接伊出門時，伊本來不答應，經過被告一番遊說，伊女兒
    也向伊說被告那麼有誠意，伊就跟被告去，所以伊與被告有
    長時間面對面接觸，對被告印象深刻等語。其再於95年11月
    3 日於偵訊時證稱歹徒約170 多公分高，身材壯壯的，操客
    家語，當時歹徒有戴全罩式安全帽，沒戴口罩，臉部伊有看
    到，伊可以確定歹徒是被告。(2)、被害人丙○○○於95年9
    月26日警詢時指認警方提供之被告刑案檔案照片中之人即為
    強盜其財物之歹徒，另其又於95年10月3 日在平鎮分局偵查
    隊當場指認被告臉型有點像案發日打傷伊並強盜伊金項鍊之
    人，然其當場指認之被告膚色稍白，其不敢確認就是被告。
    然其95年11月3 日於偵訊時證稱歹徒約170 公分高，操客家
    口音，當時有戴安全帽，沒戴口罩，臉部伊有看到，伊印象
    深刻，伊可以確定歹徒是被告等語。(3)、證人丁○○○於本
    院審理時證稱「（檢察官問：你可以確定搶你的人是在庭被
    告？）是。」、「（檢察官問：為何可以確認搶你的人就是
    在庭的被告？）可以確定，因為他騎機車到我家載我，當時
    又是白天。」、「（審判長問：搶你的人是否戴著安全帽？
    ）是，全罩式，擋風面罩沒有蓋下來，臉可以看得很清楚。
    ．．．」、「（審判長問：搶你的人是說國語、客家話？）
    有講國語，後來也有講客家話。（被告亦自承其會講客家話
    ）」。(4)、證人丙○○○於本院審理時證稱「（檢察官問：
    你如何看相片可以指認出搶你的人？）警察剛開始拿了好幾
    張照片給我看，第一次拿的照片都不是，第二次警察拿了三
    張照片，三張都是被告的照片，其中一張跟我當天見到的很
    像。」、」、「（檢察官問：你見到被告本人時，是否可以
    認得出來就是搶你的人？）第一次指認，他剛從監獄出來，
    臉比較白，第二次（即95年11月3 日偵訊時）就可以很清楚
    的指認出來，就是當天搶我的人。那個人當天是操客家話，
    在庭被告講話的口音，跟當天搶我的人口音是一樣的。案發
    當天那個人騎機車經過菜園，他從楊梅埔心往中壢方向騎，
    他經過菜園後又掉頭回來，我聽鄰居講說那個人早上已經在
    那裡繞了好幾圈了，我以為他要來偷我的雞，後來他又騎回
    來，他先問我有沒有冬瓜可以賣，我說沒有，他說胡瓜也可
    以，他說他要買很多曬乾的，我說沒有，我叫他去別人家問
    看看，然後他走進來菜園，東看西看不知在看什麼東西，後
    來他就打了我兩拳，他是壹隻手按著我的額頭，一手搶走我
    的金項鍊，我鼻血還流滿身。那個人有戴安全帽，但擋風面
    罩沒有拉下來，可以看清楚那個人的臉，那個人大約3 、40
    歲，約170 幾公分，臉像年糕的顏色。當時我手抓著金項鍊
    的墜飾，所以鏈子被搶走，墜飾沒有被拿走，鏈子大約7 、
    8 錢。」、「（辯護人問：你警詢時說無法確認，為何偵訊
    時又可以確認？）因為在警察局時，他皮膚比較白，我是說
    有點像，並沒有說不像，在地檢署我就可以很確定的只認出
    來。」、「（伊在警局指認被告時，被告比諸作案時）有瘦
    一點，但沒有瘦很多，皮膚有比較白一點。被告一開始叫我
    時，我看過去就有看到他的臉了，所以他一路走過來，我很
    緊張的看著他。」、「（審判長問：你在警察局指認時，是
    否一看到被告就認出來是搶你的人？）他在警局時皮膚比較
    白。現在我可以很確定就是被告搶我。」、「（審判長先請
    被告以客家話陳述：『有沒有冬瓜可以賣』，再問證人：你
    現在可不可以確定被告就是搶你的人？）可以，而且他的口
    音就是搶我那個人的口音。」等語。(5)、由以上可知，證人
    即被害人丁○○○、丙○○○於指認被告之過程中，均很明
    確地指認被告即作案歹徒，並均將渠等為何可以指認被告之
    原因陳述明確，再證人丙○○○雖於95年10月3 日警詢時指
    認陳稱不敢確認被告即係作案歹徒，然此衡屬被告因95年7
    月27日即入桃園看守所（有台灣高等法院被告前案紀錄表1
    紙附卷可稽，其於95年9 月5 日改入桃園監獄執行），至95
    年10月3 日指認時，已有相當之時日，被告因久未外出曬太
    陽，致與95年7 月23日作案時之膚色有異，然證人丙○○○
    於95年9 月26日在警局指認刑案檔案照片、95年11月3 日偵
    訊時及本院審理時，均指認被告即為作案歹徒。綜上，被告
    即為本案之作案歹徒，殆無疑義。被告聲請傳喚之證人甲○○，則經本院合法傳、拘，無正當理由未到庭，有其親收之
    傳票送達回證、拘票執行報告附卷可查，再依證人甲○○之
    台灣高等法院被告前案紀錄表觀之，在被告作案期間，甲○○係身罹毒品案件之偵、審中之被告，甲○○本身即係一毒
    品前科累累之人，而一吸毒成癮之人，鎮日外出找尋毒品來
    源以解癮尚且不及，殊難想像其竟與被告鎮日在一起，且亦
    得記憶案發2 日之時，被告身在何處、在做何事，明乎此，
    證人甲○○之證據方法實屬毋庸調查；至被告又於本院96年
    4 月10日第2 次審理時提出新之證據方法即證人王崇信，並
    辯稱：伊95年7 月21日起即住在王崇信位在新屋鄉○○路不
    詳址之家中，一直住到95年7 月23日案發日，該證人可以作
    證云云，然其之前從未提及該項證人，且其所提不在場人證
    ，均係用以證明其接近1 年前之行程，實屬無可採信，本院
    認該項證人無非係被告用以拖延訴訟之方式，毋庸調查，均
    併此敘明。
二、核被告所為，係犯刑法第328 條第1 項之強盜罪。被告上開
    2 次強盜犯行，其犯意各別，行為互殊，應分論併罰。被告
    犯有事實欄一所述前科，甫於94年5 月30日執行完畢，此有
    臺灣高等法院被告前案紀錄表一紙在卷可稽，茲於五年以內
    再故意犯本件有期徒刑以上之罪，其95年6 月20日所犯上開
    強盜罪，不論依修正前之刑法第47條，或修正後之刑法第47
    條第1 項之規定，均構成累犯，對被告而言並無有利或不利
    之情形，自不生新舊法比較之問題，應逕依修正刑法第47條
    第1 項，論以累犯，並加重其刑，至其95年7 月23日所犯上
    開強盜罪，已在修正刑法實施後，自應依修正刑法第47條第
    1 項，論以累犯，並加重其刑，不待贅言。爰審酌被告年紀
    輕輕，非惟前科累累、素行不良，於本案且係針對中老年婦
    女抵抗力薄弱而心懷不軌進而行強、被告之犯罪所得等一切
    情狀，量處如主文所示之宣告刑。末依刑法第51條定應執行
    刑時，「裁判確定前犯數罪，其中一罪在新法施行前者，亦
    同（即亦應為新舊法比較）。」最高法院95年5 月23日第8
    次刑事庭會議決議可資參照。被告所犯上開2 罪，其中第1
    罪係於95年7 月1 日之前犯之，而刑法第51條業於民國94年
    1 月7 日修正公布，並於95年7 月1 日施行，修正前刑法第
    51條規定：「數罪併罰，分別宣告其罪之刑，依左列各款定
    其應執行者：」其中第5 款規定：「宣告多數有期徒刑者，
    於各刑中之最長期以上，各刑合併之刑期以下，定其刑期。
    但不得逾二十年。」修正後刑法第51條第5 款規定：「宣告
    多數有期徒刑者，於各刑中之最長期以上，各刑合併之刑期
    以下，定其刑期。但不得逾三十年」比較結果，修正後刑法
    並非較有利於被告，依刑法第2 條第1 項前段之規定，仍應
    依修正前刑法第51條第5 款之規定，定其應執行之刑。
據上論斷，應依刑事訴訟法第299 條第1 項前段，刑法第2 條第
1 項、第328 條第1 項、第47條第1 項、（修正前）第51條第5
款，判決如主文。
本案經檢察官董良造到庭執行職務
中　　華　　民　　國　　96　　年　　6 　　月　　5 　　日
                  刑事第十二庭審判長法  官  游紅桃
                                    法  官  王美玲
                                    法  官  曾雨明
以上正本證明與原本無異。
如不服本判決，應於判決送達後10日內向本院提出上訴狀（應附
繕本），上訴於臺灣高等法院。
　　　　　　　　　　　　　    　　  書記官　施春祝
中　　華　　民　　國　　96　　年　　6 　　月　　5 　　日
附錄論罪法條：
刑法第328 條第1 項
意圖為自己或第三人不法之所有，以強暴、脅迫、藥劑、催眠術
或他法，至使不能抗拒，而取他人之物或使其交付者，為強盜罪
，處5 年以上有期徒刑。
